【裁判字號】    95,易,1712
【裁判日期】    951102
【裁判案由】    竊盜
【裁判全文】
臺灣臺北地方法院刑事判決              95年度易字第1712號
公  訴  人  臺灣臺北地方法院檢察署檢察官
被      告  乙○○
上列被告因竊盜案件，經檢察官提起公訴（95年度偵字第13922號）
，本院判決如下：
    主  文
乙○○共同連續攜帶兇器竊盜，累犯，處有期徒刑拾月。
扣案如附表編號一至編號八所示之物，均沒收。
    事  實
一、乙○○曾有妨害自由、違反麻醉藥品管理條例及肅清煙毒條
    例等前科，其中於民國八十六年間，因違反麻醉藥品管理條
    例及肅清煙毒條例案件，經本院於八十七年一月二十二日以
    八十六年度訴緝字第四一二號判決分別判處有期徒刑四月及
    有期徒刑三年二月，應執行有期徒刑三年四月確定，於八十
    七年七月二十三日起入監執行至八十九年七月十一日因縮短
    刑期假釋出獄，於九十一年七月九日假釋期滿，假釋未經撤
    銷以已執行完畢論。五年以內，仍不知悔改，見臺北縣石碇
    鄉○○村○○○道口上方之興松鋼鐵有限公司（下稱興松公
    司）放置場內，堆有興松公司承包北宜高速公路第二標工程
    之臂力橋、施工機械及其他工程用鋼材，且位處偏僻，無人
    看管，遂與真實姓名、年籍均不詳，綽號「梧桐」之成年男
    子基於意圖為自己不法所有之概括犯意聯絡，先後於九十五
    年五月二十三日，同年月二十六日，攜帶如附表編號一至編
    號三所示之切割工具，以及客觀上足以對人之生命、身體、
    安全造成威脅如附表編號四至編號七所示之工具，共同自上
    開興松公司放置場下方之北宜高速公路排水溝處，進入上開
    興松公司放置場內，由乙○○以其所有如附表所示之工具，
    切割興松公司所有堆放在上開放置場內之一般鋼材及臂力橋
    鋼架，再由該綽號「梧桐」之成年男子將切割完成之一般鋼
    材及臂力橋鋼架堆置在手推車上，推至上開興松公司放置場
    外之電動三輪車上堆放載運之方式，分別竊取興松公司所有
    之一般鋼材，以及國外進口每組進價約五十萬元之臂力橋鋼
    材各九百三十公斤及一千二百零六公斤。得手後，並即將之
    以電動三輪車載至臺北市○○區○○街一七巷三六號一樓「
    李錦回收場」內，售予不知情之甲○○（業經檢察官為不起
    訴處分確定）收受，共計得款新臺幣（下同）二萬二千元，
    由乙○○及該綽號「梧桐」之成年男子共同朋分花用。嗣於
    九十五年六月二十七日下午二時二十分許，乙○○復與該綽
    號「梧桐」之成年男子，承前竊盜之概括犯意聯絡，再度自
    排水溝進入上開興松公司放置場內以上開方式行竊時，為警
    當場查獲正以乙炔切割鋼材之乙○○，以及業遭切割完成之
    特殊鋼十二支，並當場扣得乙○○所有供本件竊盜犯罪所用
    如附表所示之物。同日下午五時許，經乙○○帶同警方至上
    開「李錦回收場」內起獲興松公司所有遭竊之特殊鋼及Ｈ型
    鋼條共計一千公斤。
二、案經臺北縣政府警察局新店分局報請臺灣臺北地方法院檢察
    署檢察官偵查起訴。
    理  由
一、訊據被告乙○○對於其有於上開時、地先後三次與真實姓名
    、年籍均不詳綽號「梧桐」之成年男子，以上開方式共同至
    上開興松公司放置場內竊取興松公司所有之鋼材後，將之載
    至上開「李錦回收場」內售予不知情之證人甲○○變現朋分
    花用之犯罪事實坦承不諱，並經證人丙○○亦即興松公司總
    經理於警詢時證述：上開興松公司放置場內係用以堆置該公
    司承包北宜高速公路第二標工程時，放置臂力橋、施工機械
    及其他工程用鋼材之處所，經清點後，遭竊之物品中，除一
    般鋼材外，並有由國外進口，每組進價約五十萬元之臂力橋
    鋼材結構共六套業遭切割破壞，損失約三百萬元等語在卷，
    復據證人甲○○於偵查中及本院審理時證稱：被告確有先後
    於九十三年五月二十三日、同年月二十六日，與另一真實姓
    名、年籍均不詳，綽號「梧桐」之成年男子，共同載送聲稱
    係工地廢棄物之鋼材至渠所經營之「李錦回收場」內變賣，
    由該綽號「梧桐」之成年男子以「林建堂」名義在登記簿上
    簽名，並收受變賣鋼材所得之現金等語無訛。此外，並有臺
    北縣政府警察局新店分局扣押物品目錄表及收受物品、舊貨
    、物金廢料或廢棄物登記表各二份、贓物認領保管單一份、
    照片二十張附卷可稽，以及如附表所示之物扣案可資佐證，
    足認被告上開自白與事實相符。
二、按刑法第三百二十一條第一項第三款攜帶兇器竊盜罪所謂之
    兇器，其種類並無限制，凡客觀上足對人之生命、身體、安
    全構成威脅，具有危險性之器械均屬之，此有最高法院七十
    九年台上字第五二五三號判例意旨可資參照。經查：被告與
    真實姓名、年籍均不詳，綽號「梧桐」之成年男子於上開時
    、地行竊時，均係攜帶扣案如附表所示之物為之，亦經被告
    於偵查中及本院審理時坦認屬實，扣案如附表編號四至編號
    七所示之物，均為鐵製材質，質地堅硬、尖銳，持之朝人體
    敲、擊或刺、劃，均足以傷害身體，危及性命，客觀上對於
    人之生命、身體、安全當然構成威脅，具有危險性，應屬刑
    法第三百二十一條第一項第三款所定之兇器無誤。從而，本
    件事證明確，被告攜帶兇器竊盜犯行洵堪認定，應予依法論
    科。
三、次按被告行為後，刑法部分條文業於九十四年一月七日修正
    ，九十四年二月二日公布，九十五年七月一日施行，現行刑
    法第二條第一項規定：「行為後法律有變更者，適用行為時
    之法律。但行為後之法律有利於行為人者，適用最有利於行
    為人之法律。」，上開規定乃與刑法第一條罪刑法定主義契
    合，而貫徹法律禁止溯及既往原則，係規範行為後法律變更
    所生新舊法律比較適用之準據法，是刑法第二條本身雖經修
    正，但刑法第二條既屬適用法律之準據法，本身尚無比較新
    舊法之問題，應一律適用裁判時之現行刑法第二條規定以決
    定適用之刑罰法律，先予敘明。而本次刑法修正之比較新舊
    法，應就罪刑有關之共犯、未遂犯、想像競合犯、牽連犯、
    連續犯、結合犯，以及累犯加重、自首減輕暨其他法定加減
    原因（如身分加減）與加減例等一切情形，綜其全部罪刑之
    結果而為比較（最高法院九十五年五月二十三日九十五年度
    第八次刑庭會議決議參照）。茲查：
  (一)刑法第二十八條共犯之規定，於修正前之規定為：「二人以
    上共同實施犯罪之行為者，皆為正犯」，修正施行後之規定
    則為：「二人以上共同實行犯罪之行為者，皆為正犯」，本
    條之修正理由係為排除陰謀共同正犯、預備共同正犯於本條
    所規定之正犯之外。本案被告與該綽號「梧桐」之成年男子
    就上開犯行間，係共同實行犯罪行為之共同正犯，適用修正
    前刑法第二十八條規定論擬，並無不利於被告。
  (二)刑法第五十六條連續犯之規定，業經修正刪除，此刪除雖非
    犯罪構成要件之變更，但顯已影響行為人刑罰之法律效果，
    自屬法律有變更，應依新法第二條第一項規定為新舊法之比
    較（最高法院九十五年第八次刑事庭會議決議參照）。新法
    修正施行後，被告上開竊盜犯行，即須分論併罰，是比較新
    舊法之結果，應適用較有利於被告之行為時法律即修正前刑
    法第五十六條規定，論以連續犯。
四、核被告所為，係犯刑法第三百二十一條第一項第三款之攜帶
    兇器竊盜罪。被告與該真實姓名、年籍均不詳，綽號「梧桐
    」之成年男子，就上開攜帶兇器竊盜犯行間，均有犯意聯絡
    及行為分擔，均應依修正前刑法第二十八條規定，論以共同
    正犯。又其上開先後三次竊盜犯行間，時間緊接，犯罪構成
    要件相同，顯係基於概括犯意反覆為之，應依修正前刑法第
    五十六條規定，論以連續犯，並加重其刑。另被告曾有妨害
    自由、違反麻醉藥品管理條例及肅清煙毒條例等前科，其中
    於八十六年間，因違反麻醉藥品管理條例及肅清煙毒條例案
    件，經本院於八十七年一月二十二日以八十六年度訴緝字第
    四一二號判決分別判處有期徒刑四月及有期徒刑三年二月，
    應執行有期徒刑三年四月確定，於八十七年七月二十三日起
    入監執行至八十九年七月十一日因縮短刑期假釋出獄，於九
    十一年七月九日假釋期滿，假釋未經撤銷以已執行完畢論，
    此有臺灣高等法院被告全國前案紀錄表一份在卷可徵，其於
    上開有期徒刑執行完畢後，五年以內，故意再犯本件有期徒
    刑以上之罪，不論依修正前刑法第四十七條，或修正後刑法
    第四十七條第一項之規定，均構成累犯，對被告而言並無有
    利或不利之情形，應逕依修正前刑法第四十七條規定，論以
    累犯，並加重其刑，且依刑法第七十條規定，遞加重之。爰
    審酌被告犯罪之動機、目的、竊得鋼材後變賣實際所得款項
    雖非甚鉅，然興松公司因此所受之損害非輕，在光天化日之
    下，堂而皇之以乙炔切割鋼材行竊之犯罪手段、對社會治安
    之影響，所生危害及犯後坦認犯行，態度尚佳等一切情狀，
    量處如主文所示之刑。再扣案如附表編號一至編號八所示之
    霧，均係被告所有之物，供本件竊盜犯罪所用及供犯罪預備
    之物，業經被告警、偵詢中及本院審理時分別供認屬實，均
    應依刑法第三十八條第一項第二款規定，併予宣告沒收。至
    扣案如附表編號九所示之鐵捲尺一個，雖亦係被告所有，然
    與被告上開竊盜犯行無直接關係，非供
    本件竊盜犯罪所用及供犯罪預備之物，又非違禁物，本院依
    法自無從諭知沒收，附此敘明。
據上論斷，應依刑事訴訟法第二百九十九條第一項前段，刑法第
二條第一項前段、第三百二十一條第一項第三款，修正前刑法第
二十八條、第四十七條、第三十八條第一項第二款，判決如主文
。
本案經檢察官高怡修到庭執行職務。
中    華    民    國    95    年    11    月    2     日
                        臺灣臺北地方法院刑事第十五庭
                            審判長法  官  廖紋妤
                                  法  官  邱蓮華
                                  法  官  吳麗英
上正本證明與原本無異。
如不服本判決，應於判決送達後10日內向本院提出上訴狀（應抄
附繕本）。告訴人或被害人如對於本判決不服者，應具備理由請
求檢察官上訴，其上訴期間之計算係以檢察官收受判決正本之日
期為準。
                                  書記官  田華仁
中    華    民    國    95    年    11    月    2     日
附錄本案論罪科刑法條：
刑法第三百二十一條：犯竊盜罪而有左列情形之一者，處六月以
                    上、五年以下有期徒刑：
                    一  於夜間侵入住宅或有人居住之建築物
                        、船艦或隱匿其內而犯之者。
                    二  毀越門扇、牆垣或其他安全設備而犯
                        之者。
                    三  攜帶兇器而犯之者。
                    四  結夥三人以上而犯之者。
                    五  乘火災、水災或其他災害之際而犯之
                        者。
                    六  在車站或埠頭而犯之者。
                    前項之未遂犯罰之。
【附表】
┌──┬────────────┬───┐
│編號│品                    名│數  量│
├──┼────────────┼───┤
│ 一 │乙炔切割器（含管線）    │一  組│
├──┼────────────┼───┤
│ 二 │乙炔鋼瓶                │三  瓶│
├──┼────────────┼───┤
│ 三 │乙炔噴嘴頭              │二  個│
├──┼────────────┼───┤
│ 四 │老虎鉗                  │一  支│
├──┼────────────┼───┤
│ 五 │扳手                    │一  支│
├──┼────────────┼───┤
│ 六 │活動扳手                │一  支│
├──┼────────────┼───┤
│ 七 │土製短刀                │一  支│
├──┼────────────┼───┤
│ 八 │手動板車                │一  台│
├──┼────────────┼───┤
│ 九 │鐵捲尺                  │一  個│
└──┴────────────┴───┘


司法院資訊處製作；財團法人民間司法改革基金會備份。
